【裁判字號】    90,交聲,44
【裁判日期】    900619
【裁判案由】    違反道路交通管理處罰條例聲明異議
【裁判全文】
臺灣基隆地方法院交通事件裁定                        九十年度交聲字第四四號
    原處分機關  交通部公路局台北區監理所基隆監理站
    受 處分 人  甲○○
    即 異議 人
右列受處分人因違反道路交通管理處罰條例案件，對於交通部公路局台北區監理所基
隆監理站九十年四月十六日所為之處分（原處分案號：基監裁字第四二─Ｚ0000
0000號）聲明異議，本院裁定如左：
    主  文
異議駁回。
    理  由
一、本件異議意旨略以：異議人於民國（下同）八十九年一月十七日清晨五時五十分
    許，駕駛車號Ｌ四─二四ＯＯ號自用小客車，行經國道一號高速公路南向十六公
    里附近遭警攔停，警員拿測速槍給異議人看，並告知異議人該路段時速限制為九
    十公里，而異議人之車速高達一百十八公里，然異議人當時並未超速，且該路段
    同時另有二輛貨車經過，異議人懷疑係警員測錯車輛，當場表示異議，詎警員竟
    稱用肉眼即可判斷異議人超速，異議人不服，不能因警員測錯車輛，且另二輛貨
    車未停車，即將超速責任歸於異議人，爰依法聲明異議，請求撤銷原處分云云。
二、按汽車行駛於高速公路或設站管制之道路，而不遵管制之規定者，處汽車駕駛人
    新台幣（下同）三千元以上六千元以下罰鍰；次按汽車駕駛人違反上開規定，除
    處罰鍰外，並予記點，道路交通管理處罰條例第三十三條第一項、第六十三條分
    別定有明文。
三、本件原處分機關認定異議人即受處分人於八十九年一月十七日駕駛車號Ｌ四─二
    四ＯＯ號自用小客車，在國道一號高速公路南向十六公里處，因超速二十八公里
    （限速九十公里，異議人車速一百十八公里），遭內政部警政署國道公路警察局
    第一警察隊汐止分隊開單舉發異議人在高速公路上超速行駛，爰依法裁決罰鍰六
    千元，並記違規點數一點。經查，異議人於前揭時地超速行駛之事實，業據內政
    部警政署國道公路警察局第一警察隊函覆稱：「八十九年一月十七日五時五十分
    在國道一號南向十六公里處，以雷射槍測得Ｌ四─二四ＯＯ號車超速行駛（行速
    一一八公里、限速九十公里、超速二十八公里），即攔停該車告知違規事實，並
    向駕駛人解說急駛之三部車，用肉眼判斷那部車較快，再用雷射槍瞄準即可測得
    其速度，執勤人員依法舉發並無違誤。」有該隊八十九年二月二十三日公警國一
    刑訴字第Ｏ二Ｏ九Ｏ號函在卷可稽，且異議人亦當庭陳稱：「警察有拿測速器給
    我看，數值是一百多公里。」等語，可見警員確有將得知異議人車速之證據提示
    予異議人，且在雷射槍一次只能鎖定一輛車測速之情況下，堪可認定警員所測得
    之車速即為異議人之車速。又異議人遭警員攔停前，雖有另二輛貨車與異議人所
    駕之車同時經過，如警員所測得之車速係另二輛超速車輛中之一輛，則警員有甚
    為充裕之時間可攔停該車，參諸警察為執法人員，與異議人素無怨隙，當無可能
    以另一輛車超速之結果來開單舉發異議人，異議人辯稱伊未超速，係警員將他車
    之超速責任歸咎於伊云云，尚難採信。
四、綜上所述，異議人確因駕車於前揭時地超速而遭警開單舉發，並有內政部警政署
    國道公路警察局舉發違反道路交通管理事件通知單一紙在卷可稽，本件事證已臻
    明確，異議人前開所辯顯係卸責之詞，不足採信。從而，原處分機關據以援引首
    揭規定裁處罰鍰六千元並記違規點數一點，並無不當，本件異議為無理由，應予
    駁回。
據上論斷，應依道路交通案件處理辦法第十九條，裁定如主文。
中      華      民      國     九十     年      六      月     十九     日
                                    臺灣基隆地方法院交通法庭
                                        法  官    蔡  佳  玲
右正本證明與原本無異。
對於本件裁定如有不服，應於收受送達後五日內，向本院提出抗告書狀，敘述抗告之
理由，抗告於臺灣高等法院。
                                        書記官    湯  惠  芳
中      華      民      國     九十     年      六      月    二十一    日


司法院資訊處製作；財團法人民間司法改革基金會備份。
